臺灣高等法院臺中分院刑事裁定　
110年度上更一字第157號

上  訴  人  
即  被  告  楊惟欽


選任辯護人  張慶宗  律師
            彭佳元  律師
            許書豪  律師
上  訴  人  
即  被  告  林宏柏



選任辯護人  陳鴻謀  律師
            陳盈壽  律師
上列上訴人等因違反貪污治罪條例案件，前經限制出境、出海，
本院裁定如下：
    主  文
楊惟欽、林宏柏自民國壹佰壹拾壹年貳月拾捌日起，延長限制出
境、出海捌月。
    理  由
一、按審判中限制出境、出海每次不得逾8月，犯最重本刑為有
    期徒刑10年以下之罪者，累計不得逾5年，其餘之罪，累計
    不得逾10年，刑事訴訟法第93條之3第2項後段定有明文。
二、上訴人即被告（下稱被告）楊惟欽、林宏柏因違反貪污治罪
    條例案件，經原審以107年度訴字第66號案件受理，於民國1
    07年1月4日處分限制出境、出海，原審判決後，被告等不服
    提起上訴，經本院前審以108年度上訴字第1680號案件受理
    ，並於109年2月7日處分被告等自109年2月18日起限制出境
    、出海，再以109年10月6日裁定延長限制出境、出海8月，
    本院前審判決後，被告等不服提起上訴，經最高法院以110
    年度台上字第2655號案件受理，為本院前審於110年6月8日
    代最高法院裁定被告等自110年6月18日延長限制出境、出海
    8月等情，有原審107年1月4日訊問筆錄、本院前審109年2月
    7日、109年10月6日、110年6月8日裁定在卷可稽（見原審卷
    一第19至22、27至29頁，本院上訴卷一第349至351頁，上訴
    卷二391至392頁，最高法院卷第401至402頁）。
三、茲前開限制出境、出海期間將於111年2月17日屆滿。本院審
    核相關卷證，並參酌被告林宏柏111年1月13日之刑事陳述意
    見狀與被告楊惟欽及其等辯護人於本院111年1月20日訊問時
    陳述之意見（見本院卷第341、345至346頁），認被告楊惟
    欽、林宏柏涉犯貪污治罪條例案件，犯罪嫌疑依然重大，前
    經原審判決分別判處被告楊惟欽有期徒刑12年6月，褫奪公
    權6年；被告林宏柏有期徒刑7年，褫奪公權4年；被告等不
    服提起上訴，經本院前審判決駁回被告楊惟欽之上訴，另撤
    銷關於被告林宏柏部分，改判其共同犯藉勢、藉端勒索財物
    罪，處有期徒刑2年；而被告楊惟欽、林宏柏所涉貪污治罪
    條例第4條第1項第2款之藉勢勒索財物罪，為無期徒刑或10
    年以上有期徒刑，得併科新臺幣1億元以下罰金之罪，且衡
    諸被告楊惟欽、林宏柏前經受重刑之諭知，客觀上增加畏罪
    逃亡之動機，有相當理由可認其逃匿以規避審判程序之進行
    及刑罰執行之可能性甚高，及被告楊惟欽、林宏柏均無高齡
    或不利逃亡之身體疾病等因素，難令本院形成被告楊惟欽、
    林宏柏逃亡可能性甚低之心證，實有相當理由足認被告楊惟
    欽、林宏柏有逃亡之虞；又本案經最高法院發回後，尚在本
    院審理中，亦無新增事由足認被告等前開限制出境、出海原
    因已不存在，權衡國家刑事司法權之有效行使、維護社會秩
    序及公共利益、被告等居住及遷徙自由權受限制之程度，且
    考量被告等涉案情節、罪名，就目的與手段依比例原則衡量
    後，認有繼續限制出境、出海之必要。被告林宏柏主張無逃
    亡之虞等語，及被告楊惟欽主張無逃亡之財力及能力，復積
    極配合司法程序，請求解除限制出境出海之限制等語（見本
    院卷第341、346頁），均無可採，爰裁定自111年2月18日起
    延長限制出境、出海8月，並由本院通知執行機關即內政部
    移民署及海洋委員會海巡署偵防分署執行之。
四、據上論斷，應依刑事訴訟法第93條之2第1項第2款、第93條
    之3第2項，裁定如主文。　　
中　　華　　民　　國　　111 　年　　1 　　月　　25　　日
            刑事第四庭    審判長法　官  蔡  名  曜
　　　　　　　　　　　　        法　官  林  宜  民
　　　　　　　　　　　　　      法　官  邱  鼎  文
以上正本證明與原本無異。
如不服本裁定，應於收受送達後5日內向本院提出抗告書狀（須
附繕本）。因疫情而遲誤不變期間，得向法院聲請回復原狀。

                                書記官  陳  宜  屏
　　　　　　　　　　　　　　　　
中　　華　　民　　國　　111 　年　　1 　　月　　25　　日